【裁判字號】    95,上訴,3357
【裁判日期】    951108
【裁判案由】    毒品危害防制條例
【裁判全文】
臺灣高等法院刑事判決                95年度上訴字第3357號
    上  訴  人
    即  被  告  甲○○
上列上訴人因違反毒品危害防制條例案件，不服台灣板橋地方法
院95年度訴字第1363號，中華民國95年7月17日第一審判決（起
訴案號：台灣板橋地方法院檢察署95年度毒偵字第2723號），提
起上訴，本院判決如下：
    主  文
上訴駁回。
    事  實
一、甲○○曾於民國（下同）八十九年間因施用第一級毒品案件
    ，經原審法院以八十九年度毒聲字第六六八六號裁定送觀察
    、勒戒後，認有繼續施用毒品之傾向，以九十年度毒聲字第
    三二號裁定施以強制戒治一年，嗣因戒治成績經評定為合格
    ，經原審法院以九十年度毒聲字第二０八七號裁定停止戒治
    ，所餘期間付保護管束，於九十年六月五日停止戒治出所，
    至九十一年一月十一保護管束期滿未經撤銷，視為強制戒治
    執行完畢，並經臺灣板橋地方法院檢察署檢察官於九十一年
    二月二十四日以九十一年度戒毒偵字第一０八號為不起訴處
    分確定。
二、詎甲○○不知戒絕，於上開強制戒治執行完畢釋放後五年內
    ，仍基於施用第一級毒品海洛因之犯意，於九十五年四月三
    日上午十時許（起訴書略載為同日下午三時三十分許為警查
    獲採尿前二十六小時內某時），在臺北縣中和市○○路其租
    屋內，以將海洛因加水稀釋後用針筒注射至體內之方式，施
    用第一級毒品海洛因一次。嗣甲○○於九十五年四月三日下
    午三時三十分許，騎乘機車途經臺北縣永和市○○路○段三
    五二巷一二二弄四十二號前，因形跡可疑，為警盤查後，經
    甲○○同意搜索，在上開機車置物箱內扣得其施用之第一級
    毒品海洛因九包（扣押物品目錄表誤載毛重一點八九公克、
    淨重零點零九公克，經取樣部分檢驗用罄，驗餘淨重零點二
    六公克；空包裝袋總重一點九一公克），並經警採集甲○○
    之尿液送請鑑驗，結果呈毒品海洛因代謝物嗎啡陽性反應，
    始悉上情。
三、案經臺北市政府警察局士林分局移送臺灣板橋地方法院檢察
    署檢察官偵查起訴。
    理  由
一、上開事實，業據被告於原審及本院審理時坦承不諱，被告為
    警查獲後，經採集其尿液送請臺灣檢驗科技股份有限公司檢
    驗結果，確呈洛因代謝物嗎啡陽性反應，有該公司九十五年
    四月十九日（檢體編號０００三九四號）濫用藥物尿液檢驗
    報告、尿液鑑定人結文、尿液檢驗委驗單各一紙在卷可稽（
    見偵查卷第三十二至三十四頁），復有扣案海洛因九包（扣
    押物品目錄表誤載毛重一點八九公克，淨重零點零九公克，
    經取樣部分檢驗用罄，驗餘淨重零點二六公克；空包裝袋總
    重一點九一公克）可資佐證。上開扣案之白色粉末九包，經
    送請法務部調查局鑑定結果，確為第一級毒品海洛因（扣押
    物品目錄表誤載毛重一點八九公克，淨重零點零九公克，經
    取樣部分檢驗用罄，驗餘淨重零點二六公克；空包裝袋總重
    一點九一公克），有該局九十五年六月二日調科壹字第０六
    ００一一八０四號鑑定通知書一紙附卷可按（見原審卷第十
    八頁），足認被告自白與事實相符。
二、被告曾於八十九年間因施用第一級毒品案件，經原審法院以
    八十九年度毒聲字第六六八六號裁定送觀察、勒戒後，認有
    繼續施用毒品之傾向，以九十年度毒聲字第三二號裁定施以
    強制戒治一年，嗣因戒治成績經評定為合格，經原審法院以
    九十年度毒聲字第二０八七號裁定停止戒治，所餘期間付保
    護管束，於九十年六月五日停止戒治出所，至九十一年一月
    十一保護管束期滿未經撤銷，視為強制戒治執行完畢，並經
    臺灣板橋地方法院檢察署檢察官於九十一年二月二十四日以
    九十一年度戒毒偵字第一０八號為不起訴處分確定，有本院
    被告前案紀錄表及上開不起訴處分書電腦列印本各一份附卷
    可憑，被告於強制戒治執行完畢釋放後五年內再犯本件施用
    第一級毒品之罪，其事證明確，犯行洵堪認定。
三、按海洛因係毒品危害防制條例第二條第二項第一款所明定之
    第一級毒品，不得非法持有、施用。核被告所為，係犯毒品
    危害防制條例第十條第一項之施用第一級毒品海洛因罪。其
    施用第一級毒品海洛因前後持有海洛因之低度行為，為施用
    之高度行為所吸收，不另論罪。
四，原審同此認定，因依毒品危害防制條例第十條第一項、第十
    八條第一項前段，刑法第十一條、第三十八條第一項第二款
    各規定，於審酌被告犯罪之動機、目的、手段、施用毒品戕
    害被告自己之身心健康、施用毒品之次數及犯後坦承犯行，
    態度良好等一切情狀，量處有期徒刑七月，併以扣案之海洛
    因（驗餘淨重零點二六公克），係查獲之第一級毒品，應依
    毒品危害防制條例第十八條第一項前段之規定，宣告沒收銷
    燬之；另取樣之海洛因部分（原判決另贅載甲基安非他命）
    ，因已檢驗用罄而滅失，自毋庸宣告沒收銷燬；另上開毒品
    海洛因之外包裝袋共九只（空包裝總重一點九一公克），係
    被告所有供施用毒品海洛因犯罪所用（盛裝）之物，亦據被
    告於原審審理中供明在卷，應依刑法第三十八條第一項第二
    款規定宣告沒收。核其認事用法，俱無違誤，量刑亦甚允洽
    。再被告有施用毒品前科，仍不知戒絕，再次觸犯本罪，足
    見其意志力薄弱，仍有入監執行矯治之必要，自不宜宣告緩
    刑。被告上訴意旨，請求為緩刑之諭知，尚屬無據，應予駁
    回。
據上論斷，應依刑事訴訟法第三百六十八條，判決如主文。
本案經檢察官陳玉珍到庭執行職務。
中    華    民    國    95    年    11    月    8     日
                  刑事第十七庭  審判長法  官  陳貽男
                                      法  官  鄭水銓
                                      法  官  高明哲
以上正本證明與原本無異。
如不服本判決，應於收受送達後十日內向本院提出上訴書狀，其
未敘述上訴之理由者並得於提起上訴後十日內向本院補提理由書
（均須按他造當事人之人數附繕本）。
                                      書記官  李垂福
中    華    民    國    95    年    11    月    10    日
附錄：本案論罪科刑法條全文
毒品危害防制條例第十條
施用第一級毒品者，處六月以上五年以下有期徒刑。
施用第二級毒品者，處三年以下有期徒刑。


司法院資訊處製作；財團法人民間司法改革基金會備份。
